es: Bricolaje > Herramientas > Herramientas de pintura > Rodillos para esquinas: Bordeadoras de almohadillas; Bordeadoras de rodillos
cs: Kutilství a řemeslo > Nářadí a nástroje > Malířské nástroje > Linkovací strojky: Nástroje na malování okrajů a hran; Válečky na malování okrajů a hran
sv: Metallprodukter > Verktyg > Målarverktyg > Målardynor: Färgdynor; Kantrollers
nl: Bouwmaterialen > Gereedschap > Verfbenodigdheden > Verfmaterialen voor het verven van hoeken: Schuurmaterialen voor het verven van hoeken; Rolmaterialen voor het verven van hoeken
hr-HR: Željezarija > Alati > Alati za bojanje > Alati za bojanje kutova: Jastučići za bojanje kutova; Valjci za bojanje kutova
el: Υλικά κατασκευών > Εργαλεία > Εργαλεία βαφής > Εργασίες βαφής περιγράμματος: Εργαλεία βαφής στις άκρες; Ρολά βαψίματος με προστασία στις άκρες
th: ฮาร์ดแวร์ > เครื่องมือ > เครื่องมือทาสี > ที่ทำสีขอบ: แผ่นรองทำสีขอบ; ลูกกลิ้งขอบ
zh-CN: 五金/硬件 > 工具 > 涂刷工具 > 油漆/涂料修边器: 平板修边器; 滚筒修边器
pt-PT: Equipamento > Ferramentas > Ferramentas de pintura > Acessórios de pintura de cantos: Acessórios para pintura de cantos; Rolo para pintura de cantos
ja: DIY用品 > 工具 > 塗装用品 > ペイントエッジャー: パッドエッジャー; ローラーエッジャー
en: Hardware > Tools > Paint Tools > Paint Edgers: Pad Edgers; Roller Edgers
fr: Quincaillerie > Outils > Outils de peinture > Rouleaux à peinture spécial contours: Plaque spécial contours; Rouleaux spécial contours
ro-RO: Feronerie > Unelte > Instrumente pentru vopsit > Pensule pentru margini: Paduri pentru margini; Trafaleți pentru margini
it: Articoli di ferramenta > Utensili > Articoli per verniciatura > Accessori per dipingere i bordi: Bordatrici per cuscinetti; Bordatrici a rulli
nb: Maskinvare > Verktøy > Maleverktøy > Kantpensler: Putepensler; Rullepensler
vi: Phần cứng > Công cụ > Dụng cụ sơn > Dụng cụ bào sơn: Tấm quét sơn cạnh viền; Dụng cụ quét sơn dạng con lăn
bg-BG: Железария > Инструменти > Инструменти за боядисване > Инструмент за отсичане на ъгли: Тампони за отсичане; Ъглови валяци
sl-SI: Gradbena oprema > Orodja > Orodja za barvanje > Orodja za barvanje robov: Blazinice za barvanje robov; Valjčki za barvanje robov
tr: Hırdavat > Aletler > Boya Aletleri > Boya Kenar Fırçaları: Ped Kenar Fırçaları; Rulo Kenar Fırçaları
ru: Оборудование и технические изделия > Инструменты > Малярные инструменты > Инструменты для окрашивания углов и краев: Кисти-аппликаторы для углов и краев; Валики для углов и краев
sk-SK: Náradie > Nástroje > Nástroje na maľovanie > Nástroje na maľovanie okrajov: Penové nástroje na maľovanie okrajov; Valčeky na maľovanie okrajov
lt-LT: Techninė įranga > Įrankiai > Dažymo įrankiai > Kraštų dažymo įrankiai: Kraštų dažymo padeliai; Kraštų dažymo voleliai
de: Heimwerkerbedarf > Werkzeuge > Malerwerkzeug > Kantenmaler: Pad Edger; Kantenroller
ko: 철물 > 도구 > 페인트 공구 > 가장자리 페인팅 도구: 패드형 가장자리 도구; 롤러형 가장자리 도구
fi: Rakentaminen > Työkalut > Maalaustyökalut > Rajaajat: Maalaustyynyt; Reunatelat
pl: Sprzęt > Narzędzia > Narzędzia malarskie > Wałki do malowania rogów: Krawędziarki; Krawędziarki wałkowe
pt-BR: Ferragens > Ferramentas > Ferramentas para pintura > Rolos de cantos: Almofadas de pintura de canto; Rolos de pintura para cantos
hu: Hardver > Szerszámok > Festőeszközök > Festékperemek: Párnás peremek; Hengeres peremek
zh-TW: 硬體 > 工具 > 油漆工具 > 邊緣漆片: 磨邊機; 滾輪磨邊機
da: Isenkram > Redskaber > Maleredskaber > Kantpensler: Pudekantskærere; Rullekantskærere